# 请教陈版期货公司会计处理问题

提问人：蓝调的胖头鱼 时间：2012-02-22 10:40:44
要审计一家期货公司，看了下期货公司的分录里面：（三）期货公司代理买方客户进行期货实物交割的，按支付的交割货款金额（商品期货实物交割金额含增值税额，下同），借记应付货币保证金，贷记“应收货币保证金”科目。 期货公司代理卖方客户进行期货实物交割的，按收到的交割货款金额，借记“应收货币保证金”科目，贷记应付货币保证金。 （四）期货公司因错单合约平仓产生的亏损，按结算单据列明的金额，借记“期货风险准备金”科目，贷记应付货币保证金。 期货公司因错单合约平仓实现的盈利，按结算单据列明的金额，借记应付货币保证金，贷记“营业外收入”科目。看不懂，希望陈版能结合业务流程讲解下上面的意思。谢谢啊。另外最好能指导下对于客户保证金的封闭管理审核要关注的重点。

回答人：chenyiwei
对期货公司的业务不是很熟悉，按照目前我对此问题的有限了解：
1 、期货公司对于客户保证金的管理模式与证券公司对客户证券交易结算资金的管理有类似之处。应付货币保证金和应付质押保证金所反映的是期货公司从客户处收到的保证金。对应的资产类科目的表现形式包括：期货保证金存款（专户存储于有存管资质的银行）、应收货币保证金（开仓后划付给期货交易所）和应收质押保证金等。这些科目之间应保持大致上的平衡关系，因此在很多情况下都是同增同减。大致上可以理解为：“应收货币保证金”是代客户应收交易所的资金；“应付货币保证金”是客户存入期货公司的资金。应收质押保证金和应付质押保证金基本上是对应的。 客户保证金的核算大致上可以总结为： （ 1 ）客户货币保证金 ①公司代理客户交易收到的客户货币保证金，全额存入公司指定的期货保证金银行账户，同时确认为一项负债，与客户进行相关的结算； ②公司接受客户委托通过期货交易所代理交易，与客户清算时，如客户当日的期货合约实现盈利，公司按期货结算机构结算单据列明的盈利金额扣减应向客户收取的佣金后，增加客户货币保证金；如客户当日的期货合约发生亏损，公司按期货结算机构结算单据列明的亏损金额加应向客户收取的佣金后减少客户货币保证金。 （ 2 ）客户质押保证金 ①客户委托公司向期货交易所提交有价证券办理冲抵保证金业务时，公司按期货交易所核定的金额冲抵保证金金额，确认对客户的一项负债。 ②有价证券价值发生增减变化，期货交易所相应调整核定的冲抵保证金金额时，公司按调整数相应的调整对客户的所确认的负债。
2 、期货风险准备金：根据财商字[1997]44号《关于<商品期货交易财务管理暂行规定>的通知》的规定，风险准备金按代理手续费收入减去应付期货交易所手续费后的净收入的 5 ％提取，提取的风险准备金计入“提取期货风险准备金”项目核算。期货公司因自身原因造成客户交易损失时，按损失金额经审核批准后，可在风险准备金科目中列支。
其他方面就不是很清楚了，希望有这方面实务经验的网友协助，谢谢！

提问人：wjcpa9568 时间：2014-01-27 16:56:04
请教陈版: 1 财政部 2000 年发布的财会（ 2000 ） 19 号《商品期货会计处理暂行规定》中的《期货经纪公司商品期货业务会计处理暂行规定》(以下称规定)，现在还适用吗? 2 客户并未按上述规定做帐,只是嘎查后的数额,直接作为公司的营业收入,对吗?

回答人：chenyiwei
1 、已执行新准则的企业不应继续执行财会[2000]19号文。因为期货经纪公司目前均已执行新准则，所以你说的该规定事实上已经失效。 2 、建议按照新准则规定规范操作。